臺灣桃園地方法院刑事判決　　　　　　　100年度訴字第670號
公　訴　人　臺灣桃園地方法院檢察署檢察官
被　　　告　林柏章
指定辯護人　本院公設辯護人林銘宏
上列被告因強盜案件，經檢察官提起公訴（100 年度偵字第1732
0 號），本院判決如下：
    主  文
林柏章犯攜帶兇器強盜未遂罪，處有期徒刑參年陸月，扣案之膠
帶壹捲沒收；又犯攜帶兇器強盜未遂罪，處有期徒刑參年陸月，
扣案之膠帶壹捲沒收。應執行有期徒刑陸年陸月，扣案之膠帶壹
捲沒收。
    事  實
一、林柏章意圖為自己不法之所有，於民國100 年6 月13日下午
    4 時許，先進入位於桃園縣桃園市○○路28號辦公大樓勘查
    地形認有機可乘，便前往桃園縣桃園市○○路314 號好朋友
    百貨購買膠帶1 捲後，旋再度進入桃園縣桃園市○○路28號
    辦公大樓4 樓公共廁所，將購買之膠帶置放於廁所內置物櫃
    中，並拿起置放於廁所流理臺之客觀上可為兇器之菜刀1 把
    躲藏於廁所內，嗣於當日下午6 時5 分許，任職於桃園縣桃
    園市○○路28號4 樓之2 廣告公司之王晏屏打開廁所門時，
    林伯章即將王晏屏強拉入廁所並拉進小便斗門內，以抹布摀
    住王晏屏口鼻，並以菜刀架住其脖子後，自置物櫃中取出預
    藏之膠帶將王晏屏之嘴部及頭部繞圈綑綁，並以膠帶將其雙
    手往後綑綁，再以其手肘重敲其頭部後方靠近耳朵部位（檢
    察官起訴書誤載為再以菜刀柄重敲其後腦，應予更正），以
    此攜帶兇器強暴、脅迫至使其不能抗拒之方式，要求其交出
    財物，並造成王晏屏左手肘擦傷，適王晏屏之同事郭桂菱察
    覺有異於廁所外呼喊，王晏屏隨即尖叫「有壞人」，林柏章
    即手持菜刀跑出廁所，郭桂菱見狀於退後之際跌倒在地，林
    柏章復意圖為自己不法之所有，欲將郭桂菱拉進廣告公司辦
    公室，以此攜帶兇器強暴、脅迫至使其不能抗拒之方式，要
    求郭桂菱交出財物，於兩人拉扯間，林柏章聽到辦公室內人
    員，在電話中講這裡有壞人等內容，見已事跡敗露方均未向
    王晏屏、郭桂菱取得任何財物即倉皇離開現場。經王晏屏報
    警處理後，於現場扣得膠帶1 捲及菜刀1 把，並於100 年6
    月20日循線查獲被告時扣得半罩式安全帽1 頂及白色運動鞋
    1 雙。
二、案經桃園縣政府警察局桃園分局報請臺灣桃園地方法院檢察
    署檢察官偵查後提起公訴。
    理  由
壹、程序部分：
一、按被告之自白，非出於強暴、脅迫、利誘、詐欺、疲勞訊問
    、違法羈押或其他不正之方法，且與事實相符者，得為證據
    ；被告陳述其自白係出於不正之方法者，應先於其他事證而
    為調查，該自白如係經檢察官提出者，法院應命檢察官就自
    白之出於自由意志，指出證明之方法，刑事訴訟法第156 條
    第1 項、第3 項定有明文。本件被告林柏章及辯護人對檢察
    官所提被告於警詢時及偵查中就上開犯行不利於己之供述，
    證據能力並無意見，本院亦查無有以不正之方法取得被告自
    白而悖於其自由意志之情事，是被告前開不利於己供述得為
    證據。
二、次按被告以外之人於偵查中向檢察官所為之陳述，除顯有不
    可信之情況者外，得為證據，刑事訴訟法第159 條之1 第2
    項定有明文。刑事案件於檢察官偵查中對被告以外之人所為
    之偵訊筆錄，或被告以外之人向檢察官所提之書面陳述，性
    質上均屬傳聞證據。惟現階段刑事訴訟法規定檢察官代表國
    家偵查犯罪、實施公訴，依法其有訊問被告、證人及鑑定人
    之權，證人、鑑定人且須具結，而實務運作時，檢察官偵查
    中向被告以外之人所取得之陳述，原則上均能遵守法律規定
    ，不致違法取供，其可信度極高。經查本判決以下所引用證
    人王晏屏、郭桂菱在臺灣桃園地方法院檢察署檢察官偵查中
    所為之證述，性質上雖屬傳聞證據，惟上開證述係偵查中向
    檢察官所為，證人均經檢察官依法告知具結義務及偽證之處
    罰後由證人具結後所為之證詞，上開證人均未曾提及檢察官
    在偵訊時有任何強暴、脅迫、詐欺、利誘等以不正方法取供
    之情，渠等陳述時之均為心理狀況健全、並無受外力干擾，
    觀諸偵訊筆錄之記載形式，本院亦查無檢察官在上開偵訊時
    有任何以不正方法訊問，而有違反陳述者之自由意志等顯有
    不可信之情況，衡諸上開規定，自均具有證據能力。
三、又按被告以外之人於審判外之陳述雖不符刑事訴訟法第159
    條之1 至之4 規定，而經當事人於審判程序同意作為證據，
    法院審酌該言詞陳述或書面陳述作成時之情況，認為適當者
    ，亦得為證據；當事人、代理人或辯護人於法院調查證據時
    ，知有刑事訴訟法第159 條第1 項不得為證據之情形，而未
    於言詞辯論終結前聲明異議者，視為有前項之同意，同法第
    159 條之5 定有明文。又該條立法意旨在於傳聞證據未經當
    事人之反對詰問予以核實，原則上先予排除，惟若當事人已
    放棄反對詰問權，於審判程序中表明同意該等傳聞證據可作
    為證據；或於言詞辯論終結前未聲明異議，基於尊重當事人
    對傳聞證據之處分權，及證據資料愈豐富，愈有助於真實發
    見之理念，且強化言詞辯論主義，使訴訟程序得以順暢進行
    ，上開傳聞證據亦均具有證據能力。準此，被告林柏章及辯
    護人對檢察官提出之證人即被害人王晏屏、郭桂菱、楊青佩
    於警詢時所為之陳述，同意有證據能力，復本院認渠等證述
    作成之情形均無不當情形，經審酌後認為適當，故前開審判
    外之陳述均得為證據。
四、本案其餘所依憑認定事實所引用之非供述證據，本院亦查無
    有何違反法定程序取得之情形，亦查無刑事訴訟法第159 條
    之4 之顯有不可信之情況與不得作為證據之情形，本院斟酌
    本案卷內之證據並非非法取得，亦無證明力明顯過低之情形
    ，且經本院於審判期日依法進行證據之調查、辯論，被告林
    柏章於訴訟上之程序權即已受保障，故前揭各該證據，均得
    採為證據，合先敘明。
貳、實體方面：
一、訊據被告林柏章對於上揭犯罪事實均坦承不諱（見偵卷第7
    頁至第8 頁反面、第64頁至第66頁、第92頁至第93頁、本院
    卷第9 頁反面、第49頁），核與證人即被害人王晏屏、郭桂
    菱、證人楊青佩於警詢時之證述（見偵卷第13頁至第16頁、
    第19頁至第22頁、第25頁至第26頁）、證人即被害人王晏屏
    、郭桂菱於偵訊中經具結之證述（見偵卷第79頁至第81頁）
    均相符，並有桃園縣政府警察局桃園分局偵查隊扣押筆錄、
    扣押物品目錄表各1 份（見偵卷第28頁至第32頁）、桃園縣
    桃園市○○路314 號好朋友百貨監視器翻拍照片7 張（見偵
    卷第33頁至第36頁）、桃園縣政府警察局桃園分局刑案相片
    、證人即被害人王晏屏左手肘擦傷相片、桃園縣桃園市○○
    路28號4 樓之2 旁公共廁所相片等共計34張（見偵卷第37頁
    至第51頁）、桃園縣政府警察局桃園分局扣押物品清單1 紙
    （見偵卷第73頁）在卷可佐，另有膠帶1 捲、菜刀1 把扣案
    可證，足認被告上開不利於己之任意性自白與事實相符，堪
    以採信。
二、查本件被告林伯章於上開犯罪事實所載時、地，持以強盜證
    人即被害人王晏屏、郭桂菱所用流理臺上之菜刀1 把，屬金
    屬製品，尖銳鋒利，客觀上均足對人之生命、身體安全構成
    危險，核均屬兇器無訛。故核被告所為，均係犯刑法第330
    條第1 項、第2 項之攜帶兇器強盜未遂罪。而被告於強盜證
    人即被害人王晏屏之過程中，拉扯、綑綁證人王晏屏手部，
    造成其手肘擦傷之行為，係被告於強盜過程中，施強暴行為
    之當然結果，為強盜行為所吸收，不另論傷害罪。又被告所
    犯上開2 罪，犯意各別，行為獨立，應予分論併罰。再被告
    就上開2 次犯行，均已著手於如上開犯罪事實所載強盜犯行
    ，然因均未至取得財物之結果，為未遂犯，均依刑法第25條
    第2 項規定，按既遂犯之刑減輕之。爰審酌被告高中肄業，
    智識程度不低，正值青年，不思以勞力正途獲取金錢，竟僅
    因經他人催討欠款一時情急，即為上開2 次強盜犯行，影響
    證人即被害人王晏屏、郭桂菱之心理狀態，造成渠等心情難
    以平復，所為應予非難，惟念被告上開強盜犯行終均未得逞
    ，以及其自警詢至本院審理時均能坦承犯行之犯後態度尚佳
    ，暨考量被告之犯罪動機、手段、生活情況等一切情狀，分
    別量處被告如主文所示之刑，並定其應執行刑。
三、扣案之膠帶1 捲，被告林伯章自承係其所購買，犯上開強盜
    罪所用之物（見本院卷第52頁），爰依刑法第38條第1 項第
    2 款之規定於各次犯行項下沒收之。至被告林伯章犯上開2
    次攜帶兇器強盜未遂罪時所戴之半罩式安全帽1 頂、白色運
    動鞋1 雙，被告自承均為其所有，然供稱係其平時穿戴之物
    ，於犯案時忘了將上開安全帽脫下等語（見本院卷第51頁）
    ，而依卷內證據亦均無足認定為供被告犯罪所用之物，自無
    從宣告沒收。又本案所扣得菜刀1 把，雖為被告犯上開攜帶
    兇器強盜未遂罪所用之物，然因被告供承上述菜刀1 把是在
    犯罪現場拿的，並非其所有之物（見本院卷第51頁），是亦
    不予宣告沒收，附此敘明。
據上論斷，應依刑事訴訟法第299 條第1 項前段，刑法第330 條
第1 項、第2 項、第25條第2 項、第38條第1 項第2 款、第51條
第5 款，判決如主文。
本案經檢察官王齡梓到庭執行職務。
中    華    民    國  100     年    8    月    24     日
            刑事第五庭  審判長法  官  潘政宏
                              法  官  石蕙慈
                              法  官  張詠惠
以上正本證明與原本無異。
如不服本判決應於收受判決後10日內向本院提出上訴書狀，並應
敘述具體理由。其未敘述上訴理由者，應於上訴期間屆滿後20日
內向本院補提理由書( 均須按他造當事人之人數附繕本) 「切勿
逕送上級法院」。
                              書記官  陳亭竹
中    華    民    國   100    年    8     月    25    日
附錄本案論罪科刑依據之法條：
中華民國刑法第330條（加重強盜罪）
犯強盜罪而有第321 條第1 項各款情形之一者，處7 年以上有期
徒刑。
前項之未遂犯罰之。
中華民國刑法第321條（加重竊盜罪）
犯竊盜罪而有左列情形之一者，處6 月以上、5 年以下有期徒刑
：
一、於夜間侵入住宅或有人居住之建築物、船艦或隱匿其內而犯
    之者。
二、毀越門扇、牆垣或其他安全設備而犯之者。
三、攜帶兇器而犯之者。
四、結夥三人以上而犯之者。
五、乘火災、水災或其他災害之際而犯之者。
六、在車站或埠頭而犯之者。
前項之未遂犯罰之。